---
title: "Tarea 1"
author: "Martin Santamaria"
date: "23/7/2020"
output: html_document
---

```{r setup, include=FALSE}
Sys.setenv(RETICULATE_PYTHON = "/Python38")
library(reticulate)
knitr::opts_chunk$set(echo = TRUE)
```

### Librerías

```{r}
library("gtools")
```

#### 1. En una carrera en la que participan diez caballos ¿de cuántas maneras diferentes se pueden dar los cuatro primeros lugares?

$V_{n=10}^{k=4}$

```{r}
v = permutations(10, 4, repeats.allowed = FALSE)
nrow(v)
```

#### 2. Una empresa de reciente creación encarga a un diseñador gráfico la elaboración de su logotipo, indicando que ha de seleccionar exactamente tres colores de una lista de seis. ¿Cuántos grupos tiene para elegir el diseñador?

$C_{n=6}^{k=3}$

```{r}
c = combinations(6, 3, repeats.allowed = FALSE)
nrow(c)
```

#### 3. ¿Cuántas palabras diferentes, de cuatro letras, se pueden formar con la palabra byte?

$P_{n=4}$

```{r}
p = permutations(4, 4, repeats.allowed = FALSE)
nrow(p)

# También es válido calcularlo como 
factorial(4)
```

#### 4. ¿De cuantas maneras diferentes se pueden elegir el director y el subdirector de un departamento formado por 50 miembros?

$V_{n=50}^{k=2}$

```{r}
v = permutations(50, 2, repeats.allowed = FALSE)
nrow(v)
```

#### 5. Con once empleados ¿cuántos comités de empresa de cinco personas se pueden formar?

$C_{n=11}^{k=5}$

```{r}
c = combinations(11, 5, repeats.allowed = FALSE)
nrow(c)
```

#### 6. ¿Cuántas maneras distintas hay de colocar quince libros diferentes en una estantería si queremos que el de Probabilidades esté el primero y el de Estadística en el tercero?

$P_{n=13}$

```{r}
factorial(13)
```

#### 7. ¿Cuántos caracteres diferentes podemos formar utilizando a lo sumo a tres símbolos de los utilizados en el alfabeto Morse?

$V_{n=43}^{k=3}$

```{r}
v = combinations(43, 3, repeats.allowed = FALSE)
nrow(v)
```

#### 8. Un supermercado organiza una rifa con un premio de una botella de cava para todas las papeletas que tengan las dos últimas cifras iguales a las correspondientes dos últimas cifras del número premiado en el sorteo de Navidad. Supongamos que todos los décimos tienen cuatro cifras y que existe un único décimo de cada numeración ¿Cuántas botellas repartirá el supermercado?

El supermercado entregará 4000 botellas.

#### 9. ¿Cuántas palabras diferentes podemos formar con todas las letras de la palabra estadística?

Considerando la "i" con tilde como otro caracter, tenemos al conjunto de letras ${e,s,t,a,d,í,i,c}$

$PR_{n=11}^{1,2,2,2,1,1,1,1} = \frac{11!}{(2!)^3(1!)^5}$

```{r}
factorial(11)/(factorial(2))^3
```

#### 10. En una tienda de regalos hay relojes de arena con cubetas de colores, y no hay diferencia alguna entre las dos cubetas que forman cada reloj. Si hay cuatro colores posibles y el color de los dos recipientes puede coincidir ¿cuántos modelos de reloj de arena puede ofrecer el establecimiento?

$CR_{n=4}^{k=2}$

```{r}
cr = combinations(4, 2, repeats.allowed = TRUE)
nrow(cr)
```

#### 11. En una partida de parchís gana aquel jugador que consigue alcanzar antes con sus cuatro fichas la llegada. Si hay cuatro jugadores y la partida continua hasta que todos han completado el recorrido ¿cuántos órdenes de llegadas hay para la dieciséis fichas?

$VR_{n=16}^{k=4}$

```{r}
16^4
```

#### 12. Se han de repartir cinco becas entre diez españoles y seis extranjeros, de manera que se den tres a españoles y dos a extranjeros ¿De cuántas maneras se puede hacer el reparto?

```{r}
#a = nrow(combinations(5, 3, repeats.allowed = FALSE))
#b = nrow(combinations(5, 2, repeats.allowed = FALSE))

a = nrow(combinations(10, 3, repeats.allowed = FALSE))
b = nrow(combinations(6, 2, repeats.allowed = FALSE))

a * b
```
