---
title: "Tarea 17"
author: "Martin Santamaria"
date: "1/10/2020"
output: html_document
---

```{r setup, include=FALSE}
knitr::opts_chunk$set(echo = TRUE)
```

### Ejercicio 1

$\begin{equation}
I_k = \left\lbrace
\begin{array}{ll}
1 \ \ \ \text{si sale negra} \\
0 \ \ \ \text{si sale blanca}
\end{array}
\right.
\end{equation}$

Con reposición: $k = 1,2,...,n \ \ \forall n \in \mathbb{N}$

Sin reposición: $1 \le k \le 3 \ \ \forall k \in \mathbb{N}$

El rango de valores de la variable $(X,Y,Z)$ con reposición es:

```{r}
# Rango de valores de (X,Y,Z)
rango.xyz = data.frame(b1=rep(0:1,each=4),b2=rep(0:1,each=2),b3=rep(0:1,times=2))
rango.xyz$suma_X = with(rango.xyz, b1+b2+b3)
rango.xyz$minimo_Y = with(rango.xyz, apply(rango.xyz[,1:3],1,function(x){min(x)}))
rango.xyz$maximo_Z = with(rango.xyz, apply(rango.xyz[,1:3],1,function(x){max(x)}))
rango.xyz = rango.xyz[!duplicated(c(rango.xyz$suma,rango.xyz$minimo,rango.xyz$maximo)),]
rango.xyz[,4:6]
```

Para hallar la tabla de probabilidad conjunta $P_{XYZ}$, primero la voy a expresar en función de $Z = 0$ y luego para $Z = 1$. Las filas corresponden a la variable aleatoria $X$ (sumas), mientras que las columnas corresponden a la variable aleatoria $Y$ (mínimo).

```{r}
fun.prob.con=function(x,y,z){
  suma = function(x){sum(x)}
  minimo = function(x){min(x)}
  maximo = function(x){max(x)}
  Dxyz = data.frame(b1=rep(0:1,each=4),b2=rep(0:1,each=2),b3=rep(0:1,times=2))
  X = apply(Dxyz,1,suma)
  Y = apply(Dxyz,1,minimo)
  Z = apply(Dxyz,1,maximo)
  frecuencia = table(X==x & Y==y & Z==z)
  res=ifelse(length(frecuencia)==2,frecuencia[2],0)
  return(res/2^3)
}
```

#### $P_{XYZ}(X,Y,Z=0)$

```{r}
valores.variables = 0:3

tabla.0 = c()

for (i in valores.variables){
  for (j in 0:1){
  tabla.0=c(tabla.0,fun.prob.con(i,j,0));
  }
}
tabla.0 = matrix(tabla.0,length(valores.variables),2,byrow = TRUE)
rownames(tabla.0) = valores.variables
colnames(tabla.0) = 0:1
knitr::kable(tabla.0)
```

#### $P_{XYZ}(X,Y,Z=1)$

```{r}
tabla.1 = c()
for (i in valores.variables){
  for (j in 0:1){
  tabla.1=c(tabla.1,fun.prob.con(i,j,1));
  }
}
tabla.1 = matrix(tabla.1,length(valores.variables),2,byrow = TRUE)
rownames(tabla.1) = valores.variables
colnames(tabla.1) = 0:1
knitr::kable(tabla.1)
```

Verificamos que las tablas halladas correspondan en su conjunto a la tabla de $P_{XYZ}$

```{r}
sum(tabla.0)+sum(tabla.1)
```

- Las variables $X$, $Y$ y $Z$ no son independientes debido a la presencia de probabilidades nulas (ceros) en la tabla de probabilidad conjunta $P_{XYZ}$

Veamos el caso para las variables $X$ e $Y$. Para ello, hallemos las marginales $X$, $Y$ y la conjunta $(X,Y)$

Marginal $X$

```{r}
fun.marginal.X = function(x){
  suma=0;
  
  for (i in 0:1){
    for (j in 0:1){
      suma=suma+fun.prob.con(x,i,j)
      }
  }
  
  return(suma)
}

tabla.fun.marginal.X = data.frame(fun.marginal.X(0),fun.marginal.X(1),
                                  fun.marginal.X(2),fun.marginal.X(3));
colnames(tabla.fun.marginal.X) = 0:3
knitr::kable(tabla.fun.marginal.X)
```

Marginal $Y$

```{r}
fun.marginal.Y = function(y){
  suma=0;
  
  for (i in 0:3){
    for (j in 0:1){
      suma=suma+fun.prob.con(i,y,j)
      }
  }
  
  return(suma)
}

tabla.fun.marginal.Y = data.frame(fun.marginal.Y(0),fun.marginal.Y(1));
colnames(tabla.fun.marginal.Y) = 0:1
knitr::kable(tabla.fun.marginal.Y)
```

Marginal $(X,Y)$

```{r}
fun.marginal.X.Y = function(x,y){
  suma=0;
  
  for (i in 0:1){
    suma=suma+fun.prob.con(x,y,i)
  }
  
  return(suma)
}

tabla.fun.marginal.X.Y = c()

for (i in 0:1){
  tabla.fun.marginal.X.Y = cbind(tabla.fun.marginal.X.Y,c(fun.marginal.X.Y(0,i),
                                                          fun.marginal.X.Y(1,i),
                                                          fun.marginal.X.Y(2,i),
                                                          fun.marginal.X.Y(3,i)))
}

tabla.fun.marginal.X.Y = as.data.frame(tabla.fun.marginal.X.Y)
rownames(tabla.fun.marginal.X.Y) = 0:3
colnames(tabla.fun.marginal.X.Y) = 0:1
knitr::kable(tabla.fun.marginal.X.Y)
```

Si bien he calculado las marginales $X$ e $Y$ por separado, de nuevo la tabla de probabilidad conjunta $(X,Y)$ nos muestra que las variables $X$ e $Y$ no son independientes debido a la presencia de ceros en dicha tabla.

- El rango de valores de la variable $(X,Y,Z)$ sin reposición es:

```{r}
rango.xyz.sr = data.frame(b1=c(1,0,0),b2=c(0,1,0),b3=c(0,0,1))
rango.xyz.sr$suma_X = with(rango.xyz.sr, b1+b2+b3)
rango.xyz.sr$minimo_Y = with(rango.xyz.sr, apply(rango.xyz.sr[,1:3],1,function(x){min(x)}))
rango.xyz.sr$maximo_Z = with(rango.xyz.sr, apply(rango.xyz.sr[,1:3],1,function(x){max(x)}))
rango.xyz.sr = rango.xyz.sr[!duplicated(c(rango.xyz.sr$suma,rango.xyz.sr$minimo,rango.xyz.sr$maximo)),]
rango.xyz.sr[,4:6]
```

Si observamos, siempre obtenemos los mismos resultados, estos son que la suma es $1$, el máximo es $1$ y el mínimo es $0$, por tanto, la probabilidad conjunta $P_{XYZ}$ es $1$ en ese caso y $0$ en caso contrario (caso que no se da por cierto).

$\begin{equation}
P_{XYZ} = \left\lbrace
\begin{array}{ll}
1 \ \ \ \text{si $X = 1$, $Y = 0$ y $Z = 1$} \\
0 \ \ \ \text{en caso contrario}
\end{array}
\right.
\end{equation}$
